【裁判字號】    99,易,192
【裁判日期】    990318
【裁判案由】    毒品危害防制條例
【裁判全文】
臺灣板橋地方法院刑事判決               99年度易字第192號
公  訴  人  臺灣板橋地方法院檢察署檢察官
被      告  甲○○
上列被告因違反毒品危害防制條例案件，經檢察官提起公訴（98
年度毒偵字第8812號），被告於本院準備程序中就被訴事實為有
罪之陳述，經告知被告簡式審判程序之旨，並聽取當事人之意見
後，本院裁定改依簡式審判程序審理，判決如下：
    主  文
甲○○施用第二級毒品，累犯，處有期徒刑伍月，如易科罰金，
以新臺幣壹仟元折算壹日，扣案甲基安非他命陸包（合計驗餘淨
重肆點壹貳伍捌公克）沒收銷燬之；扣案之電子磅秤壹台、甲基
安非他命吸食器貳個、提撥器壹支及分裝袋肆包均沒收之。
    事  實
一、甲○○前因施用毒品案件，經本院以90年度毒聲字第4017號
    裁定送勒戒處所觀察、勒戒後，認無繼續施用毒品之傾向，
    於民國90年12月28日執行完畢釋放出所，並由臺灣板橋地方
    法院檢察署檢察官以90年度毒偵字第3676號為不起訴處分確
    定。復於前開觀察勒戒執行完畢釋放後5 年內，因施用第二
    級毒品案件，經臺灣臺北地方法院以94年度易字第909 號判
    決判處有期徒刑5 月，嗣經臺灣高等法院以94年度上易字第
    1611號判決駁回上訴確定；又因違反槍砲彈藥刀械管制條例
    案件，經本院以95年度簡字第1730號判決判處有期徒刑3 月
    確定，上開二罪經本院以95年度聲字第1462號裁定定應執行
    刑為有期徒7 月，並於95年7 月16日易科罰金執行完畢。復
    因施用毒品案件，經臺灣臺北地方法院以95年度易字第1713
    號判處有期徒刑6 月確定，於96年5 月7 日易科罰金執行完
    畢（本案構成累犯）。猶未知悔改，又基於施用第二級毒品
    甲基安非他命之犯意，於98年11月23日，在其臺北縣板橋市
    ○○路163 之1 號住處內，以玻璃球燒烤方式施用第二級毒
    品甲基安非他命1 次。嗣經警於同年月24日凌晨零時5 分許
    ，在臺北縣永和市○○街62號前為警查獲，並扣得第二級毒
    品甲基安非他命6 包（合計驗餘淨重4.1258公克）、電子磅
    秤1 臺、甲基安非他命吸食器2 個、提撥器1 支、分裝袋4
    包及與本案無涉之四氫大麻酚2 包（驗餘淨重0.2995公克，
    其所涉持有第二級毒品四氫大麻酚部分，業經本院以99年度
    簡字第487 號判決判處有期徒刑3 月）。
二、案經臺北縣政府警察局海山分局移送臺灣板橋地方法院檢察
    署檢察官偵查起訴。
    理  由
一、上揭犯罪事實，業據被告甲○○於本院審理中坦承不諱，又
    被告於98年11月24日凌晨零時49分許為警所採集之尿液經送
    檢驗結果，確呈甲基安非他命陽性反應，有臺灣檢驗科技股
    份有限公司98年12月11日濫用藥物檢驗報告1 紙附卷足稽；
    扣案之白色透明結晶6 包經送鑑驗結果，均含甲基安非他命
    成分，合計驗餘淨重4.1258公克，有交通部民用航空局航空
    醫務中心98年12月10日航藥鑑字第0986263 號毒品鑑定書乙
    份在卷可參，復有被告自承為其所有供施用甲基安非他命使
    用之電子磅秤1 台、甲基安非他命吸食器2 個、提撥器1 支
    及分裝袋4 包等物扣案可佐，足認被告之自白與事實相符。
    再被告有事實欄所示之施用毒品前科，有臺灣高等法院被告
    前案紀錄表存卷可參，其於觀察勒戒執行完畢釋放後5 年內
    ，復因施用毒品犯行而經法院判處罪刑確定後，再為本案施
    用第二級毒品之犯行明確，而與毒品危害防制條例第20、23
    條所定之「初犯」或「5 年後再犯」情形有別（最高法院95
    年度第7 次刑事庭會議決議內容參照），自應依法論科。
二、按甲基安非他命為毒品危害防制條例第2 條第2 項第2 款明
    定之第二級毒品。核被告施用第二級毒品甲基安非他命之行
    為，係犯毒品危害防制條例第10條第2 項之施用第二級毒品
    罪。其持有第二級毒品之低度行為，為施用之高度行為所吸
    收，不另論罪。又被告有如事實欄所示之犯罪科刑執行情形
    ，有前述臺灣高等法院被告全國前案紀錄表可佐，其於有期
    徒刑執行完畢後5 年內，故意再犯本件有期徒刑以上之罪，
    為累犯，應依刑法第47條第1 項之規定加重其刑。爰審酌被
    告前有多次施用毒品前科，素行不佳，及其犯罪之動機、手
    段、所生危害程度暨犯後坦承犯行之態度等一切情狀，量處
    如主文所示之刑，並諭知易科罰金之折算標準，以資懲儆。
三、扣案之甲基安非他命6 包（合計驗餘淨重4.1258公克）為查
    獲之第二級毒品，且因該等甲基安非他命之包裝袋與其內之
    毒品均難以完全析離，故扣案之甲基安非他命6 包，不問屬
    於犯人與否，皆應依毒品危害防制條例第18條第1 項前段規
    定沒收銷燬之。另扣案之電子磅秤1 台、甲基安非他命吸食
    器2 個、提撥器1 支及分裝袋4 包，均係被告所有供其施用
    甲基安非他命所用之物，業據被告於偵查及本院審理時供陳
    明確，爰均依刑法第38條第1 項第2 款、第3 項之規定宣告
    沒收。
據上論斷，應依刑事訴訟法第273 條之1 第1 項、第299 條第1
項前段，毒品危害防制條例第10條第2 項、第18條第1 項前段，
刑法第11條、第47條第1 項、第41條第1 項前段、第38條第1 項
第2 款、第3 項，判決如主文。
本案經檢察官陳姿雯到庭執行職務。
中    華    民    國    99    年    3     月    18    日
                  刑事第二十庭  法  官  吳佳穎
以上正本證明與原本無異
如不服本判決應於送達後10日內向本院提出上訴狀
                                書記官  黃炎煌
中    華    民    國    99    年    3     月    18    日
附錄本案論罪科刑法條全文：
毒品危害防制條例第10條
施用第一級毒品者，處6 月以上5 年以下有期徒刑。
施用第二級毒品者，處3 年以下有期徒刑。

司法院資訊處製作；財團法人民間司法改革基金會備份。
